---
title: "Zadanie_6"
author: "Magdalena_Glodek"
date: "8 maja 2018"
output: html_document 
---

```{r setup, include=FALSE}
knitr::opts_chunk$set(echo = TRUE)
```

## Wszystko o diamentach 

Diament jest krystaliczn¹ odmian¹ wêgla, minera³em wystêpuj¹cym naturalnie w przyrodzie. W zale¿noœci od potrzeb rynkowych i kszta³tu wydobytego surowca mo¿na wyszlifowaæ diament na ró¿ne sposoby.
Najpowszechniej spotykanym na rynku jest szlif okr¹g³y. Diament oszlifowany w ten sposób nazywa siê brylantem.

#### Ciekawostki o diamencie 

Diamenty mog¹ byæ powi¹zane z certyfikatami poprzez numer laserowo wypalony na rondyœcie lub te¿ mog¹ byæ hermetycznie zapakowane wraz z certyfikatem.

#### Diamenty opisywane s¹ za pomoc¹ czterech podstawowych parametrów 

1. 1C (carat) – masa kamienia
Powszechnie stosowan¹ jednostk¹ miary okreœlaj¹c¹ masê kamieni jest karat (metryczny). 1ct to 0,2g – na przyk³ad kamieñ 0,20 ct wa¿y 0,04 grama.

2. 2C (color) – kolor kamienia
Barwa nale¿y do najwa¿niejszych cech jakoœciowych diamentów. Ze wzglêdu na du¿¹ liczbê odcieni przy ocenie barwy u¿ywa siê tych, które w diamentach s¹ najpowszechniejsze – od bezbarwnego do ¿ó³tego. 

3. 3C (clarity) – czystoœæ kamienia
Ka¿dy diament wystêpuj¹cy w przyrodzie posiada zanieczyszczenia, które stanowi¹ jego cechê charakterystyczn¹, a dziel¹ siê na znamiona wewnêtrzne i zewnêtrzne.

4. 4C (cut) – szlif kamienia
Swój blask i piêkno diament zawdziêcza nie tylko swoim w³aœciwoœciom, ale tak¿e nadanemu szlifowi, a dok³adnie jego w³aœciwym proporcjom. W przypadku szlifu brylantowego jego jakoœæ i poprawnoœæ ocenia siê na podstawie kszta³tu, proporcji i wykoñczenia.

#### Proporcje szlifu brylantowego wyznaczaj¹ nastêpuj¹ce czynniki:
* œrednica i gruboœæ rondysty;
*  wymiary tafli;
* wysokoœæ ca³kowita;
* wysokoœæ korony i pawilonu;
* wielkoœæ koletu;

[Ÿród³o](http://diamenciarze.pl/diamenty-podstawowe-informacje/) 





| Karaty | Kolor | Czystoœæ | Szlif |
|---------|---------|---------|---------|
| Iloœæ karatów | Odcieñ | Po³ysk | Jakoœæ |
| 0.21-2.0 | ciep³y-zimny | Loupe clean-pique | brylancja kamienia |

#### Diamenty 
```{r}
library(tidyverse)
library(ggplot2)

diamonds %>% filter(color == "E")
```

#### Cena w zale¿noœci od czystoœci

```{r}
library(tidyverse)
library(ggplot2)

diamenty<- diamonds 

ggplot(diamonds, aes(price, clarity)) + 
geom_point() +
labs(title = "Cena a czystoœæ", x = "Czystoœæ", y = "Cena")
```





